【裁判字號】    95,易,378
【裁判日期】    950724
【裁判案由】    竊盜
【裁判全文】
臺灣屏東地方法院刑事判決               95年度易字第378號
公  訴  人  臺灣屏東地方法院檢察署檢察官
被      告  乙○○
上列被告因竊盜案件，經檢察官提起公訴（95年度偵字第2911號
），嗣被告於本院準備程序進行中先就被訴事實為有罪之陳述，
本院告知被告簡式審判程序之旨，並聽取當事人之意見後，裁定
改由受命法官獨任依簡式審判程序審理，本院判決如下：
    主  文
乙○○連續踰越安全設備竊盜，累犯，處有期徒刑捌月。
    事  實
一、乙○○曾因違反毒品危害防制條例案件，經本院以92年度訴
    字第580 號判處有期徒刑10月確定，並於93年11月30日縮刑
    期滿，同年12月1 日因縮短刑期執行完畢出監。詎猶不知悔
    改，復基於意圖為自己不法所有之概括犯意，連續為下列犯
    行：
（一）於95年5 月3 日8 時15分許，行經屏東縣內埔鄉○○段71
      4 號地號土地，以攀爬屬安全設備之鐵絲網而進入之方式
      ，進入該檳榔園，攀爬上檳榔樹後再以徒手將檳榔扯下之
      方式，竊取甲○○所有之檳榔5 芎，得手後於同日11時20
      分許（起訴書誤載為30分），持往屏東縣竹田鄉○○路
      112 號「阿娥檳榔攤」，以新台幣（下同）1470元之代價
      ，出售予不知情之蔡月娥。
（二）於同日13時40分許（起訴書誤載為55分），行經在屏東縣
      內埔鄉○○村○○段878 地號土地，見路邊檳榔樹，以攀
      爬上檳榔樹後再徒手將檳榔扯下之方式竊取丙○○所有之
      檳榔1 芎。嗣因乙○○於上揭犯罪事實（二）所示時、地
      竊取檳榔得手後，將檳榔置於所騎乘之車牌號碼SB2-003
      號輕型機車欲返家時，途經屏東縣內埔鄉○○村○○段
      878 號地號土地前，因形跡可疑為警發覺而於同日13時55
      分許在屏東縣內埔鄉○○村○○路53號前追捕緝獲，並於
      同日14時20分許自願帶同警方前往屏東縣內埔鄉○○村○
      ○路45號住處搜得前開犯罪事實（一）所賣出剩餘之檳榔
      鬚1 包而查獲上情。
二、案經屏東縣警察局內埔分局報請臺灣屏東地方法院檢察官偵
    查起訴。
    理  由
一、本件被告乙○○所犯係死刑、無期徒刑、最輕本刑為3 年以
    上有期徒刑以外之罪，其於準備程序中就被訴事實為有罪之
    陳述，經法官告知簡式審判程序之旨，並聽取公訴人、被告
    之意見後，認為適宜由受命法官獨任進行簡式審判程序，依
    刑事訴訟法第273 條之1 第1 項規定，裁定由受命法官獨任
    進行簡式審判程序，合先敘明。
二、訊據被告乙○○對上開犯行坦承不諱，核與被害人甲○○、
    丙○○分別於警詢中指陳之失竊情節、證人蔡月娥於警詢中
    所指證之收買檳榔情節等相符，此外並有扣押物品目錄表、
    被害人等出具之贓物認領保管單各1 份，案發現場照片13張
    等附卷可證，足認被告之自白與事實相符，其犯行可以認定
    。
三、比較新舊法：
（一）查被告行為後，刑法第2 條第1 項業於94年2 月2 日以華
      總一義字第09400014901 號令修正公布，並自95年7 月1
      日起施行；修正後刑法第2 條第1 項規定，已將新舊法律
      適用之「從新從輕」原則，改採「從舊從輕」原則。惟按
      刑法第2 條第1 項所稱之法律，係指刑罰所依存的整體法
      律狀態，故所謂「法律有變更」者，除形式上有變更之外
      ，應進一步指足以影響行為的可罰性與法律效果的法令因
      修正或廢止而有所變更之實質上變更者而言。所以刑法法
      律變更概念，應界定此，而為新舊法之比較，合先敘明。
（二）連續犯部分：
      修正後刑法第56條已刪除連續犯之規定，而本案被告先後
      多次竊盜犯行，均時間緊接，所犯構成要件相同，均顯係
      基於概括之犯意為之，依修正前刑法第56條均屬連續犯，
      以一罪論，但得加重其刑至二分之一；惟如依新法規定，
      因連續犯業已刪除，即應按數罪之規定併罰，數罪併罰之
      結果，顯較諸以一罪論而加重其刑至二分之一之結果不利
      於被告；比較新舊法結果，以修正前刑法較有利於行為人
      。
（三）累犯部分：
      刑法修正後第47條第1 項規定「受徒刑之執行完畢，或一
      部之執行而赦免後，五年以內故意再犯有期徒刑以上之罪
      者，為累犯，加重本刑至二分之一。」，與修正前刑法第
      47條規定不同。修正後刑法關於累犯之規定，其五年以內
      再犯之罪以故意犯為限，始應論以累犯。本案被告前曾因
      違反毒品危害防制條例案件，經本院以92年度訴字第580
      號判處有期徒刑10月確定，並於93年11月30日縮刑期滿，
      同年12月1 日因縮短刑期執行完畢出監一節，有臺灣高等
      法院被告全國前案紀錄表1 份在卷可憑，於5 年內故意再
      犯有期徒刑以上之本件，不論依新舊法規定，均應論以累
      犯，比較新舊法結果，並無有利或不利之情形，故依刑法
      第2 條第1 項前段規定，本案關於被告是否構成累犯之適
      用，自應適用行為時之法律即修正前刑法第47條規定為累
      犯。
（四）參酌最高法院95年5 月23日刑事庭第8 次會議決議，比較
      新舊法時應就罪刑有關之共犯、未遂犯、想像競合犯、牽
      連犯、連續犯、結合犯，以及累犯加重、自首減輕暨其他
      法定加減原因（如身分加減）與加減比例等一切情形，本
      於統一性及整體性原則，綜其全部罪刑之結果而為比較。
      本件綜合比較結果，因被告依修正前刑法為連續犯，其餘
      同上所述亦均依修正前刑法對被告較為有利，是應一體適
      用修正前刑法即行為時刑法。
四、查本件上開事實（一）檳榔園外圍之鐵絲網，係具有防閑功
    能之安全設備，此有現場照片1 幀在卷可稽（見警卷第33頁
    ）。是核被告前開犯罪事實（一）所為，係犯刑法第321 條
    第1 項第2 款之踰越安全設備竊盜罪，公訴意旨認此部應依
    刑法第320 條第1 項普通竊盜罪處斷，尚有未洽，惟起訴之
    基本社會事實相同，爰依法變更起訴法條，併予敘明；其前
    開犯罪事實（二）所為，係犯修正前刑法第320 條第1 項之
    普通竊盜罪；又被告先後多次竊盜犯行，時間緊接，犯罪構
    成要件相同，顯係基於概括犯意為之，應依修正前連續犯之
    規定，以情節較重之踰越安全設備竊盜罪論以一罪，並加重
    其刑。再被告前曾因違反毒品危害防制條例案件，經本院以
    92年度訴字第58 0號判處有期徒刑10月確定，並於93年11月
    30日縮刑期滿，同年12月1 日因縮短刑期執行完畢出監一節
    ，有臺灣高等法院被告全國前案紀錄表1 份在卷可憑，於5
    年內再犯有期徒刑以上之本件，為累犯，應依修正前刑法第
    47條加重其刑，並遞加重之。爰酌被告犯罪動機、目的、以
    爬上檳榔樹徒手行竊為犯罪手段、所竊得之物價值不高，所
    生危害非鉅、犯後坦承犯行，並表悔意等一切情狀，量處如
    主文所示之刑。
據上論斷，依刑事訴訟法第273 條之1 第1 項、第299 條第1 項
前段、第300 條，刑法第2 條第1 項前段、修正前刑法第56條、
第321 條第1 項第2 款、刑法第47條，判決如主文。
本案經檢察官吳岳輝到庭執行職務。
中    華    民    國    95    年    7     月    24    日
                  刑事第一庭    法  官  羅培毓
以上正本證明與原本無異。
如不服本判決應於收受本判決送達後10日內向本院提出上訴書狀
，其未敘述上訴理由者，並得於提起上訴後10日內向本院補提理
由書狀（均須按他造當事人之人數附繕本）「切勿逕送上級法院
」
中    華    民    國    95    年    7     月    24    日
                                書記官  張儷薾
附錄論罪法條:
刑法第321條
犯竊盜罪而有左列情形之一者，處六月以上、五年以下有期徒刑
：
一  於夜間侵入住宅或有人居住之建築物、船艦或隱匿其內而犯
之者。
二  毀越門扇、牆垣或其他安全設備而犯之者。
三  攜帶兇器而犯之者。
四  結夥三人以上而犯之者。
五  乘火災、水災或其他災害之際而犯之者。
六  在車站或埠頭而犯之者。
前項之未遂犯罰之。
刑法第320條
(普通竊盜罪、竊佔罪)
意圖為自己或第三人不法之所有，而竊取他人之動產者，為竊盜
罪，處 5 年以下有期徒刑、拘役或 500 元以下罰金。
意圖為自己或第三人不法之利益，而竊佔他人之不動產者，依前
項之規定處斷。
前二項之未遂犯罰之。


司法院資訊處製作；財團法人民間司法改革基金會備份。
